【裁判字號】    97,交簡上,8
【裁判日期】    971028
【裁判案由】    過失傷害
【裁判全文】
臺灣高雄地方法院刑事判決             97年度交簡上字第8號
上  訴  人  臺灣高雄地方法院檢察署檢察官
被      告  丙○○
上列上訴人因被告過失傷害案件，不服本院高雄簡易庭於民國96
年11月27日以96年度交簡字第3869號所為之第一審刑事簡易判決
（檢察官聲請簡易判決處刑案號：96年度調偵字第588 號），提
起上訴，嗣因被告就被訴事實均為有罪之陳述，本院管轄之第二
審合議庭改依簡式審判程序審理，判決如下：
    主  文
原判決撤銷。
丙○○犯過失傷害罪，處有期徒刑肆月，如易科罰金，以新臺幣
壹仟元折算壹日；減為有期徒刑貳月，如易科罰金，以新臺幣壹
仟元折算壹日。
    事  實
一、丙○○於民國（下同）96年1 月5 日凌晨5 時許，騎乘車牌
    號碼NC6-298 號重型機車，沿高雄縣林園鄉頂瑤溝119 巷西
    往東方向行駛，行經該產業道路119 巷73-1號路口時，本應
    注意車前狀況，隨時採取必要之安全措施，且行經無號誌之
    交岔路口時，應減速慢行，作隨時停車之準備，而依當時天
    候晴、村里柏油道路路面乾燥、無缺陷、無障礙物、視距良
    好之情形，並無不能注意之情況，竟疏未注意，貿然穿越上
    開路口，適甲○○○騎乘車牌號碼YOU-336 號輕型機車，沿
    頂瑤溝產業道路南往北方向行駛至上開交叉路口，丙○○所
    騎乘之機車前車頭即與甲○○○所騎乘之機車後車尾發生擦
    撞，雙方均人車倒地，丙○○因而受有頭部外傷、嘴角挫裂
    傷、背部右腿挫擦傷、胸部挫傷等傷害；而甲○○○則受有
    頭部外傷併輕微腦震盪、胸部挫傷併左側第10肋骨骨折、左
    側大腿併骨盆挫傷、左側股骨頸骨折等傷害（甲○○○過失
    傷害部分，經丙○○撤回告訴，臺灣高雄地方法院檢察署以
    96年度調偵字第588 號為不起訴處分確定）。
二、案經甲○○○訴由高雄縣政府警察局林園分局報告臺灣高雄
    地方法院檢察署檢察官聲請簡易判決處刑
    理  由
壹、程序部分：
    本件被告所犯為死刑、無期徒刑、最輕本刑為3 年以上有期
    徒刑以外之罪，其於本院審理程序進行中，就被訴事實為有
    罪之陳述，經審判長告知簡式審判程序之旨，並聽取當事人
    之意見後，本院合議庭裁定進行簡式審判程序。又因本件改
    行簡式審判程序之故，故無傳聞法則之適用，合先敘明。
貳、實體部分：
一、上揭事實，業據被告丙○○因於本院審理時坦承不諱，核與
    證人即告訴人甲○○○指訴之情節相符。並有卷附之道路交
    通事故調查報告表、交通事故現場圖、談話紀錄表各1 份及
    現場照片10張、建佑醫院診斷證明書6 紙附卷可稽（見警卷
    第8 至16、19、20頁、偵卷第7 、8 頁、本院卷第63、64頁
    ），足徵被告之自白與事實相符，堪信為真實。
二、按汽車行駛時，駕駛人應注意車前狀況及兩車併行之間隔，
    並隨時採取必要之安全措施；行經設有彎道、坡路、狹路、
    狹橋、隧道、學校、醫院標誌之路段、道路施工路段、泥濘
    或積水道路、無號誌之交岔路口及其他人車擁擠處所，或因
    雨霧致視線不清或道路發生臨時障礙，均應減速慢行，作隨
    時停車之準備，道路交通安全規則第94條第3 項、第93條第
    1 項第2 款分別定有明文。本件被告駕駛重型機車行經上開
    地點，依卷附道路交通事故調查報告表之記載及現場照片觀
    之，當時天候晴、路面為乾燥無缺陷之柏油路面、道路上無
    障礙物，並無不能注意之情形，竟疏未注意車前狀況，且行
    經無號誌之交岔路口時，並未減速慢行，作隨時停車之準備
    ，致其所騎乘之機車前車頭與告訴人甲○○○所騎乘之機車
    後車尾發生擦撞，告訴人因而受有如事實欄所載之傷害，
    其行為自有過失。該過失駕駛行為與告訴人之傷害結果間，
    顯具有相當因果關係甚明。本件事證明確，被告犯行，堪以
    認定。
三、核被告丙○○所為，係犯刑法第284 條第1 項之過失傷害罪
    。被告於肇事後而在醫院接受救治時，主動向前往醫院處理
    ，且尚不知肇事者為何人之員警坦承肇事，嗣並接受裁判之
    事實，有高雄縣政府警察局林園分局交通事故肇事人自首情
    形紀錄表附卷可佐（見警卷第21頁）。是被告於員警尚不知
    何人犯罪前，主動坦承其為肇事者，符合刑法第62條前段自
    首之規定，爰依法減輕其刑。
四、原審認被告罪證明確，予以論罪科刑，固非無見。惟告訴人
    甲○○○因被告過失致受傷害，迄今已近2 年時間，目前仍
    有雙下肢無力，無法走路之情形，此有建佑醫院97年7 月24
    日建佑院字第09700263號函在卷可參（見院二卷第70頁），
    顯見所受傷害非輕。又被告迄今仍未與告訴人達成和解，拖
    延賠償，雖坦承犯行，仍難認具有悔意。原審判決未及審酌
    上情，量處被告拘役50日，尚非允當。檢察官以被告案發後
    態度不佳，原審量刑過輕為由，循告訴人之請求提起上訴，
    指摘原判決不當，為有理由，應由本院予以撤銷改判。
五、爰審酌被告恣意騎乘機車，輕忽公眾交通安全，其疏未注意
    車前狀況，行經無號誌之交岔路口時，並未減速慢行，致傷
    及告訴人，過失情節及造成傷害均非輕微；尤其告訴人甲○
    ○○受傷迄今已近2 年，仍不能行走，傷勢甚重；本院審理
    時，被告固坦承犯行，但於肇事後，未曾去探望告訴人，迄
    今又未商談和解，未見有何悔意，殊屬可議；及其於肇事後
    而在醫院接受救治時，主動向員警坦承肇事，未有逃避等一
    切情狀，量處如主文所示之刑。並衡酌被告教育程度為國中
    肄業、家庭經濟狀況小康等情（參見警詢筆錄受詢問人欄）
    ，諭知如主文所示易科罰金之折算標準。末查，本件被告犯
    罪時間係在96年4 月24日之前，合於中華民國九十六年罪犯
    減刑條例第2 條第1 項第3 款之規定，且無同條例第3 條、
    第5 條限制減刑之除外情形，爰減其宣告刑期二分之一。
據上論斷，應依刑事訴訟法第455 條之1 第1 項、第3 項、第36
9 條第1 項前段、第364 條、第273 條之1 第1 項，刑法第284
條第1 項前段、第62條、第41條第1 項前段，刑法施行法第1條
之1 ，中華民國96年罪犯減刑條例第2 條第1 項第3 款、第7條
，判決如主文。
本案經檢察官乙○○到庭執行職務。
中    華    民    國    97    年    10    月    28    日
                  交通法庭  審判長法  官  林水城
                                  法  官  施盈志
                                  法  官  羅立德
以上正本證明與原本無異。
不得上訴。
中    華    民    國    97    年    10    月    28    日
                                  書記官  賴朱梅
附錄本案論罪科刑法條全文：
刑法第284 條第1 項
因過失傷害人者，處6 月以下有期徒刑、拘役或500 元以下罰金
，致重傷者，處1 年以下有期徒刑、拘役或500 元以下罰金。


司法院資訊處製作；財團法人民間司法改革基金會備份。
